臺灣高雄地方法院刑事判決　　　　　　　 96年度易字第743號
公　訴　人　臺灣高雄地方法院檢察署檢察官
被　　　告　子○○
　　　　　　　　　　號
　　　　　　　　　　（現另案於台灣高雄女子監獄執行中）
上列被告因詐欺等案件，經檢察官聲請簡易判決處刑（95年度偵
字第13483 號）及移送併案審理（95年度偵字第13970 號、第22
572 號），本院認不宜以簡易判決處刑，簽請改依通常程序審理
（原簡易程序案號：95年度簡字第4090號），合議庭復裁定由受
命法官獨任進行簡式審判程序審理，本院判決如下：
    主  文
子○○共同連續行使偽造公文書，足以生損害於公眾及他人，累
犯，處有期徒刑壹年肆月，附表所示之文書均沒收。
    事  實
一、子○○前因2 次違反毒品危害防制條例案件，經本院裁定應
    執行有期徒刑1 年1 月確定，於民國93年12月16日縮刑期滿
    未經撤銷假釋視為執行完畢。詎仍不知悔改，竟與庚○○（
    綽號阿珍，本院另案審理中）共同基於行使偽造公文書、偽
    造特種文書2 種文書及意圖為自己不法所有之概括聯絡犯意
    ，及行使變造私文書、變造特種文書2 種文書之犯意聯絡，
    由庚○○以不詳方法偽造或變造如附表所示之文書後（偽造
    、變造文書部分，子○○並未參與，且事先不知情），再由
    庚○○自己或推由子○○分別於附表所示之時間、地點，以
    附表所示之方法，持向附表所示之被害人閱覽行使，均足生
    損害於附表備註欄所示各該被偽、變造之高雄地方法院檢察
    署、戶政機關、村里長辦公室、醫院及私人，並共同以此方
    法向各該被害人詐領如附表所示之錢財，惟附表編號一(二)部
    分，則因丙○○發覺有異未交付錢財而未遂，嗣經被害人丙○○、己○○、洪平男、丁○○等人發覺有異，報警查獲上
    情。
二、案經高雄市政府警察局新興分局移送臺灣高雄地方法院檢察
    署檢察官偵查後聲請簡易判決處刑暨移送併案審理。
    理  由
一、本件被告子○○所犯係死刑、無期徒刑、最輕本刑為三年以
    上有期徒刑以外之罪，其於準備程序就前揭被訴事實為有罪
    之陳述，經受命法官告知簡式審判程序之旨，並聽取其與公
    訴人之意見後，本院認無不得或不宜改依簡式審判程序進行
    之情形，依刑事訴訟法第273 條之1 第1 項、第284 條之1
    ，合議庭裁定由受命法官獨任進行簡式審判程序，合先敘明
    。
二、上開犯罪事實，業據被告於本院審理中坦承上情不諱，核與
    證人即被害人丙○○、己○○、丁○○於警、偵訊中所述，
    證人即高雄市小港區鳳鳴里里長辛○○於警詢中所述相符，
    並有附表標明出處者所列之各該偽、變造文書，及各該遭偽
    、變造文書原有製作權之高雄地方法院檢察署、醫院、戶政
    事務所、村里長辦公室函復本院之函文在卷可稽（均詳如附
    表所示），而被告持上開偽、變造文書向丙○○、己○○、
    洪平男、丁○○行使並藉以詐財，乃使各該遭偽、變造之檢
    察署、戶政事務所、村里長辦公室出具相關文件之公信力受
    損，且足使各該被偽、變造之受害人信譽受損，顯足生損害
    於各該檢察署、戶政事務所、村里長辦公室、醫院及各該被
    偽、變造之被害人，故被告上開犯行，事證明確，堪予認定
    ，應依法論科。
三、按「行為後法律有變更者，適用行為時之法律，但行為後之
    法律有利於行為人者，適用最有利於行為人之法律。」現行
    刑法第2 條第1 項定有明文。又按比較新舊法，應就罪刑有
    關之共犯、未遂犯、想像競合犯、牽連犯、連續犯、結合犯
    ，以及累犯加重、自首減輕暨其他法定加減原因（如身分加
    減）與加減例等一切情形，本於統一性及整體性原則，綜其
    全部罪刑之結果而為比較，最高法院95年5 月23日第8 次刑
    庭會議決議可資參照。經查：被告行為後，刑法下列規定業
    於94年1 月7 日修正，於94年2 月2 日公布，並於95年7 月
    1 日施行，經為新舊法比較如下：
  (一)罰金刑部分：被告行為後，刑法第33條第5 款業已修正施行
    ；修正後刑法第33條第5 款規定「罰金：新臺幣1,000 元以
    上，以百元計算之。」，與修正前刑法第33條第5 款規定「
    罰金：1 元以上。」不同，本案關於刑法法定刑罰金部分，
    新法並未較有利於被告。
  (二)被告行為後，刑法第55條後段牽連犯之規定，亦於94年1 月
    7 日公布刪除，並於95年7 月1 日施行，此刪除雖非犯罪構
    成要件之變更，但顯已影響行為人刑罰之法律效果，自屬法
    律有變更。被告上開所涉連續詐欺取財罪、連續行使偽造公
    文書罪2 罪間，於舊法時期，如符合牽連犯之規定，僅須從
    重以1 罪論處，然依修正後法律，被告上開行為即須數罪併
    罰，修正後之規定對於被告並未較被告行為時有利。
  (三)被告行為後，刑法第56條連續犯之規定亦於94年1 月7 日公
    布刪除，並於95年7 月1 日施行，則新法修正施行前，被告
    上開多次行使偽造公文書罪、普通詐欺罪之行為，如符合連
    續犯之概念，僅以1 罪論，且最重僅加重其刑至二分之一，
    然於修法後即須分論併罰，修正後之規定並未較有利於被告
    。
  (四)綜上整體比較後，因修正後之法律規定並未較有利於被告，
    依現行法刑法第2 條第1 項「從舊從輕」原則，本案自應整
    體適用被告行為時之法律。
四、論罪科刑：
  (一)按國民身分證係由戶政機關之公務員據相關資料所製作、核
    發，用於表示特定人關於品行、能力或相類之證明書，屬刑
    法第212 條規定之特種文書（最高法院80年台上字第4141號
    判決意旨參照）。次按公文書係公務員職務上製作之文書，
    故依法令從事公務之人員，從事公務時在職務上所製作之文
    書，即屬刑法第10條第3 項所稱之公文書，而相驗屍體證明
    書係法醫師承檢察官之命，檢驗屍傷後，所填寫之證明書，
    乃屬刑法第10條第3 項之公文書，檢察官聲請簡易判決處刑
    書認相驗屍體證明書為刑法第212 條規定之特種文書，容有
    誤會。另戶口名簿係從公務員職務上製作之戶籍登記簿過錄
    而來，其內容與戶籍登記簿之記載無異，二者效用相同，是
    其法律性質即係公務員職務上製作之文書，與僅為便利一時
    謀生所用之證書、介紹書等特種文書有別，亦應認屬刑法第
    212 條之公文書（最高法院80年台上字第5611號判決、司法
    院院字第1759號、第2432號解釋意旨均可參照）。再查低收
    入戶或清寒證明書係以村、里長身分出具之證明書，並加蓋
    村、里辦公處印章及里長職章，而證明事項係依法令規定所
    為，且屬村、里長之職權行使，自屬刑法第10條第3 項所規
    定之公文書（最高法院71年度台上字第4844號裁判意旨可供
    參照）。
  (二)故核被告於附表一(一)，附表二，附表三(一)(二)中所為，係分別
    觸犯如附表所示各罪及刑法第339 條第1 項詐欺取財罪，被
    告於附表一(二)中所為，係分別觸犯附表所示各罪及第339 條
    第3 項、第1 項之詐欺取財未遂罪；被告於附表一(一)(二)，附
    表二，附表三(一)(二)各次犯行中，除均行使偽造之相驗屍體死
    亡證明書、戶口名簿或村里長證明書等公文書外，另均同時
    行使偽造之國民身分證特種文書，或變造之國民身份證特種
    文書，或變造之私立醫院診斷證明書等私文書，均係以一行
    為同時觸犯行使偽造公文書罪，及行使偽造特種文書罪，或
    行使變造特種文書罪，或行使變造私文書罪，各均應依刑法
    第55條前段想像競合犯規定，論以刑度較重或情節較重之行
    使偽造公文書罪（想像競合犯之規定並未修正，而無新舊法
    比較之問題）。檢察官聲請簡易判決處刑書認被告係觸犯刑
    法第216 條、第212 條行使偽造特種文書罪，顯有誤會，惟
    其社會基本事實同一，本院自得加以審理，並逕行變更法條
    。被告與另案被告庚○○間，就上開犯行有犯意聯絡及行為
    分擔，均為共同正犯（95年7 月1 日新法僅將「實施」修正
    為「實行」，對於共同正犯之範圍並無改變，而無新舊法比
    較之問題）。被告先後多次行使偽造公文書罪及詐欺取財罪
    既（未）遂罪，均時間緊接，所犯構成要件相同之罪名，顯
    均係基於概括之犯意所為，均應論以連續行使偽造公文書罪
    及連續詐欺取財既遂罪，並均應加重其刑。被告所犯上開連
    續行使偽造公文書罪及連續詐欺取財罪2 罪間，具有方法及
    目的之牽連關係，應從一重以連續行使偽造公文書罪處斷。
    被告前因2 次違反毒品危害防制條例案件，經本院裁定應執
    行有期徒刑1 年1 月確定，於93年12月16日縮刑期滿未經撤
    銷假釋視為執行完畢，有臺灣高等法院被告前案紀錄表附卷
    可稽，其於上開徒刑執行完畢5 年內，故意再犯本件有期徒
    刑以上之行使偽造公文書罪，為累犯，應依刑法第47條第1
    項規定加重其刑（按被告係故意犯罪，無論依95 年7月1 日
    修正前或修正後之規定，均構成累犯，自無新舊法比較之問
    題）。被告同時有上開2 個刑之加重事由，應遞加之。爰審
    酌被告貪圖私利，多次持庚○○交付之虛偽文書向被害人行
    使，利用被害人惻隱之心而陷於錯誤，遂行其詐欺犯行，造
    成他人損害，本不宜寬恕，惟念其犯後坦承犯行，已有悔意
    ，及不法所得非鉅等一切情狀，量處如主文所示之刑。附表
    所示之物，係被告與共犯庚○○所有，且供其等犯罪所用之
    物（附表二編號之文書，及附表三編號之文書雖係真
    正，然仍係被告等2 人持以犯詐欺罪所用之物），均應依刑
    法第38條第1 項第2 款宣告沒收。
五、末按被告於附表二三所示之犯行雖未經檢察官起訴，惟該部
    分與檢察官聲請簡易判決處刑部分（即附表一之犯罪事實）
    既然有上開裁判上一罪關係，且經檢察官移送併案審理，本
    院自得併予審判，附此敘明。
據上論斷，應依刑事訴訟法第273 之1 第1 項、第299 條第1 項
前段、第300 條，刑法第2 條第1 項前段、第28條、第47條第1
項、第55條前段，修正前刑法第56條、第216 條、第211 條、第
210 條、第212 條、第55條後段、第38條第1 項第2 款，判決如
主文。
本案經檢察官陳俊秀到庭執行職務。
中　　華　　民　　國　　96　　年　　4 　　月　　25　　日
                  刑事第七庭    法　官  蔡川富
以上正本，係照原本作成，證明與原本無異。
如不服本判決，應於送達後10日內，向本院提出上訴狀。
中　　華　　民　　國　　96　　年　　4 　　月　　25　　日
                                書記官  王治華
附表：
┌──┬────┬──────┬───────┬───┬───────┬────┬───┐
│編號│犯罪時間│詐欺方法    │  行使之文書  │文書之│認定偽（變）造│行使偽變│所犯法│
│    │ 及地點 │            │              │真  偽│之理由        │造文書足│條（偽│
│    │        │            │              │      │              │生損害對│變造文│
│    │        │            │              │      │              │象      │書部分│
│    │        │            │              │      │              │        │）    │
├──┼────┼──────┼───────┼───┼───────┼────┼───┤
│一、│(一)95年4 │推由被告蔡青│李雅芬身分證│偽造  │高雄縣林園鄉戶│足生損害│刑法第│
│本案│月10日於│吟持右開文件│影本（特種文書│      │政事務所林鄉互│於李雅芬│216 條│
│部分│高雄市新│向覺元寺僧尼│）（本案警卷頁│      │字第95000418 0│及戶政機│、第  │
│    │興區仁愛│丙○○行使，│18 ）         │      │號函（本院簡字│關核發身│212 條│
│    │一街11號│自稱係李雅芬│              │      │卷頁51-52）   │分證件之│行使偽│
│    │「覺元寺│，且謊稱母親│              │      │              │正確性  │造特種│
│    │」      │戊○○過世無│              │      │              │        │文書罪│
│    │        │錢下葬，使張├───────┼───┼───────┼────┼───┤
│    │        │秋瑛陷於錯誤│戊○○相驗屍│偽造  │臺灣高雄地方法│足生損害│刑法第│
│    │        │，交付新台幣│體證明書（公文│      │院檢察署96年2 │於戊○○│216 條│
│    │        │7000元，嗣經│書）（4238號併│      │月1 日雄檢博淡│及檢察署│、第  │
│    │        │丙○○向林園│案卷頁4 ）    │      │字第1507 5號函│開立死亡│211 條│
│    │        │鄉西汕村村長│              │      │（本院簡字卷頁│證明書之│行使偽│
│    │        │乙○○查證後│              │      │63）          │正確性  │造公文│
│    │        │始發現被騙。│              │      │              │        │書罪  │
│    │        │            ├───────┼───┼───────┼────┼───┤
│    │        │            │高雄縣林園鄉│偽造  │被告自白犯罪  │足生損害│行使偽│
│    │        │            │西汕村村長邱鐘│      │              │於乙○○│造公文│
│    │        │            │層簽發之低收入│      │              │及村長辦│書罪  │
│    │        │            │戶證明書（公文│      │              │公室開具│      │
│    │        │            │書）          │      │              │證明之正│      │
│    │        │            │              │      │              │確性    │      │
│    ├────┼──────┼───────┼───┼───────┼────┼───┤
│    │(二)95年5 │推由子○○持│李雅芬身分證│偽造  │同上（本院簡字│同一(一)編│行使偽│
│    │月10日於│右開文件向張│影本（特種文書│      │卷頁51 -52）  │號    │造特種│
│    │高雄市新│秋瑛行使，並│）（本案警卷頁│      │              │        │書罪  │
│    │興區仁愛│謊稱胞弟李冠│18）          │      │              │        │      │
│    │一街11號│賢因車禍開刀│              │      │              │        │      │
│    │「覺元寺│住院，無力支├───────┼───┼───────┼────┼───┤
│    │」      │付醫藥費，希│建佑醫院診斷│ 變造 │健佑醫院95年10│足生損害│刑法第│
│    │        │望丙○○捐助│證明書影本（私│      │月2 日建佑院字│於甲○○│216 條│
│    │        │金錢，為張秋│文書）（本案警│      │第9500319 號函│、建佑醫│、第  │
│    │        │瑛報警查獲，│卷頁16）      │      │（本院簡字卷頁│院開立診│210 條│
│    │        │並當場於被告│              │      │64），醫院及醫│斷證明書│行使變│
│    │        │身上扣得右開│              │      │師印文均為真正│之正確性│造私文│
│    │        │文件。      │              │      │              │        │書罪  │
│    │        │            ├───────┼───┼───────┼────┼───┤
│    │        │            │李雅芬及郭淑│ 偽造 │高雄縣林園鄉戶│足生損害│行使偽│
│    │        │            │華戶口名簿影本│      │政事務所95年9 │於李雅芬│造公文│
│    │        │            │（公文書）（本│      │月28日林鄉互字│、戊○○│書罪  │
│    │        │            │案警卷頁17）  │      │第000000000 號│及戶政機│      │
│    │        │            │              │      │函（本院簡字卷│關戶籍管│      │
│    │        │            │              │      │頁22）        │理之正確│      │
│    │        │            │              │      │              │性      │      │
│    │        │            ├───────┼───┼───────┼────┼───┤
│    │        │            │高雄縣旗山鎮│ 偽造 │高雄縣旗山鎮公│足生損害│行使偽│
│    │        │            │大山里里長證明│      │所95年10月3 日│里長辦公│造公文│
│    │        │            │書正本（公文書│      │旗鎮民字第9500│室開立證│書罪  │
│    │        │            │）（本案警卷頁│      │11912 號函（本│明書之正│      │
│    │        │            │15）          │      │院簡字卷頁23）│確性    │      │
├──┼────┼──────┼───────┼───┼───────┼────┼───┤
│二、│95年5月 │11時許推由共│癸○○身分證│ 變造 │高雄市小港區戶│足生損害│刑法第│
│併案│15日於高│同被告庚○○│影本（特種文書│      │政事務所95年10│於癸○○│216 條│
│部分│雄縣大寮│持右開文件向│）（併案警卷頁│      │月27日高市小戶│及戶政機│、第  │
│（95│鄉鳳林一│己○○行使，│17）          │      │字第950006358 │關核發身│212 條│
│偵13│路300巷 │並謊稱其為黃│              │      │號函（本院簡字│分證件之│行使變│
│970 │40號傅傳│淑華，因父親│              │      │卷頁46），除照│正確性  │造特種│
│號）│厚住處  │黃天鵬病亡，│              │      │片不符外，其餘│        │文書罪│
│    │        │胞弟癸○○亦│              │      │資料均屬真正。│        │      │
│    │        │罹患重度精神├───────┼───┼───────┼────┼───┤
│    │        │病，希望傅傳│黃淑華身分證│ 偽造 │高雄市小港區戶│足生損害│行使偽│
│    │        │厚給予金錢援│影本（特種文書│      │政事務所95年10│於黃淑華│造特種│
│    │        │助，致己○○│）（併案警卷頁│      │月27日高市小戶│及戶政機│文書罪│
│    │        │陷於錯誤而交│17）          │      │字第950006358 │關核發身│      │
│    │        │付2000元，且│              │      │號函（本院簡字│分證件之│      │
│    │        │允諾為其爭取│              │      │卷頁46）。    │正確性  │      │
│    │        │生活補助，嗣├───────┼───┼───────┼────┼───┤
│    │        │己○○向高雄│黃天鵬相驗屍│ 偽造 │臺灣高雄地方│足生損害│行使偽│
│    │        │市小港區鳳鳴│體證明書影本（│      │法院檢察署95年│於黃天鵬│造公文│
│    │        │里里長黃俊復│公文書）（併案│      │10 月31 日雄檢│及檢察署│書罪  │
│    │        │查證始知受騙│警卷頁15）    │      │博淡字第80038 │開立相驗│      │
│    │        │；嗣於同日18│              │      │號函（簡字卷頁│屍體證明│      │
│    │        │時30分許，黃│              │      │45）。        │書之正確│      │
│    │        │月珍再以電話│              │      │證人辛○○之│性      │      │
│    │        │詢問己○○有│              │      │證言（併案警卷│        │      │
│    │        │無補助，傅傳│              │      │頁7）         │        │      │
│    │        │厚佯稱已經申├───────┼───┼───────┼────┼───┤
│    │        │請到，庚○○│癸○○全民健│ 真正 │中央健保局高屏│        │      │
│    │        │即推由被告前│康保險證明卡影│      │分局95年11月1 │        │      │
│    │        │往領取，當場│本（併案警卷頁│      │日健保高醫字第│        │      │
│    │        │經己○○報警│17）          │      │0950032792號函│        │      │
│    │        │查獲，並於被│              │      │（簡字卷頁53-5│        │      │
│    │        │告身上查扣右│              │      │4）           │        │      │
│    │        │開文件。    ├───────┼───┼───────┼────┼───┤
│    │        │            │高雄醫院大學│ 真正 │高雄醫學大學附│        │      │
│    │        │            │附設中和紀念醫│      │設中和紀念醫院│        │      │
│    │        │            │院診斷證明書影│      │95年10月31日高│        │      │
│    │        │            │本（併案警卷頁│      │醫附秘字第0950│        │      │
│    │        │            │16）          │      │003626號函（簡│        │      │
│    │        │            │              │      │字卷頁43）    │        │      │
│    │        │            ├───────┼───┼───────┼────┼───┤
│    │        │            │高雄市小港區│ 偽造 │里長辛○○之證│足生損害│行使偽│
│    │        │            │鳳鳴里辦公處證│      │言（併案警卷頁│於里長辦│造公文│
│    │        │            │明書（公文書）│      │7）           │公室開立│書罪  │
│    │        │            │（併案警卷頁14│      │              │證明書之│      │
│    │        │            │）            │      │              │正確性  │      │
│    │        │            ├───────┼───┼───────┼────┼───┤
│    │        │            │癸○○、黃淑│ 偽造 │高雄市小港區戶│足生損害│行使偽│
│    │        │            │華戶口名簿影本│      │政事務所95年10│於癸○○│造公文│
│    │        │            │（公文書）（併│      │月27日高市小戶│、黃淑華│書罪  │
│    │        │            │案警卷頁18）  │      │字第0950006358│及戶政機│      │
│    │        │            │              │      │號函（簡字卷頁│關對於戶│      │
│    │        │            │              │      │46 ）         │籍管理之│      │
│    │        │            │              │      │              │正確性  │      │
├──┼────┼──────┼───────┼───┼───────┼────┼───┤
│三、│(一)95年5 │推由被告蔡青│李雅芬身分證│ 偽造 │高雄縣林園鄉戶│同一(一)編│行使偽│
│併案│月5日 、│吟向龍成宮承│（與一(一)編號│      │政事務所林鄉互│號    │造特種│
│（95│6 日間某│辦請領救濟金│同）（特種文書│      │字第95000418 0│        │文書罪│
│偵22│日於高雄│業務之洪平男│）（併案他字卷│      │號函（本院簡字│        │      │
│572 │縣鳳山市│詐稱係李雅芬│頁7）         │      │卷頁51-52）   │        │      │
│號）│龍成宮  │本人，其母郭├───────┼───┼───────┼────┼───┤
│    │        │淑華於95年4 │戊○○相驗屍│ 偽造 │臺灣高雄地方法│同一(一)編│行使偽│
│    │        │月28日去世，│體證明書（公文│      │院檢察署96年2 │號    │造公文│
│    │        │因無積蓄，喪│書）（併案他字│      │月1 日雄檢博淡│        │書罪  │
│    │        │葬費無著落，│卷頁4）       │      │字第1507 5號函│        │      │
│    │        │欲聲請補助云│              │      │（本院簡字卷頁│        │      │
│    │        │云，並持右開│              │      │63）          │        │      │
│    │        │文件向洪平男├───────┼───┼───────┼────┼───┤
│    │        │行使，致洪平│高雄縣旗山鎮│ 偽造 │高雄縣旗山鎮公│同一(二)編│行使偽│
│    │        │男陷於錯誤而│大山里低收入戶│      │所95年10月3 日│號    │造公文│
│    │        │交付子○○現│證明書影本（公│      │旗鎮民字第9500│        │書罪  │
│    │        │金20000 元。│文書）（併案他│      │11912 號函（本│        │      │
│    │        │            │字卷頁8）     │      │院簡字卷頁23）│        │      │
│    │        │            ├───────┼───┼───────┼────┼───┤
│    │        │            │蓋用李雅芬印│ 偽造 │係由被告冒用李│足生損害│刑法第│
│    │        │            │文之龍成宮救濟│      │雅芬之名義所申│於李雅芬│216 條│
│    │        │            │會急難救助申請│      │請，故為偽造文│        │、第  │
│    │        │            │書（私文書）（│      │書。          │        │210 條│
│    │        │            │併案他字卷頁6 │      │              │        │行使偽│
│    │        │            │）            │      │              │        │造私文│
│    │        │            │              │      │              │        │書罪  │
│    ├────┼──────┼───────┼───┼───────┼────┼───┤
│    │(二)95年5 │又於95年5月 │壬○○相驗屍│ 偽造 │臺灣高雄地方法│足生損害│行使偽│
│    │月18日於│18日推由黃月│體證明書（公文│      │院檢察署96年2 │於壬○○│造公文│
│    │高雄縣鳳│珍向洪平男及│書）（併案他字│      │月1 日雄檢博淡│及檢察署│書罪  │
│    │山市龍成│龍成宮之會計│卷頁5）       │      │字第15075 號函│開立相驗│      │
│    │宮      │人員丁○○詐│              │      │（本院簡字卷頁│證明書之│      │
│    │        │稱其夫壬○○│              │      │63）          │正確性  │      │
│    │        │已死於監獄，│              │      │              │        │      │
│    │        │無力負擔喪葬├───────┼───┼───────┼────┼───┤
│    │        │費用云云，復│高雄縣林園鄉│ 偽造 │高雄縣林園鄉港│足生損害│行使偽│
│    │        │提出右開文件│港埔村證明書  │      │埔村辦公處96年│於村長辦│造公文│
│    │        │向洪平男、莊│（公文書）（併│      │2月1日林鄉埔字│公室開立│書罪  │
│    │        │秋燕行使，以│案他字卷頁11）│      │第09600020號函│證明書之│      │
│    │        │取信洪平男、│              │      │（簡字卷頁62）│正確性  │      │
│    │        │丁○○，致其├───────┼───┼───────┼────┼───┤
│    │        │等陷於錯誤，│蓋用庚○○印│ 真正 │係由庚○○以自│        │      │
│    │        │而交付20000 │文之龍成宮救濟│      │己名義申請，應│        │      │
│    │        │元予庚○○。│會急難救助申請│      │為真正        │        │      │
│    │        │嗣因丁○○發│書（私文書）（│      │              │        │      │
│    │        │覺有異，向高│併案他字卷頁9 │      │              │        │      │
│    │        │雄地檢署查證│）            │      │              │        │      │
│    │        │，始知上情。│              │      │              │        │      │
│    │        │            │              │      │              │        │      │
└──┴────┴──────┴───────┴───┴───────┴────┴───┘
中華民國刑法第216條
（行使偽造變造或登載不實之文書罪）
行使第 210 條至第 215 條之文書者，依偽造、變造文書或登載
不實事項或使登載不實事項之規定處斷。
中華民國刑法第211條
（偽造變造公文書罪）
偽造、變造公文書，足以生損害於公眾或他人者，處1 年以上7
年以下有期徒刑。
中華民國刑法第210條
（偽造變造私文書罪）
偽造、變造私文書，足以生損害於公眾或他人者，處5 年以下有
期徒刑。
中華民國刑法第212條
（偽造變造特種文書罪）
偽造、變造護照、旅券、免許證、特許證及關於品行、能力服務
或其他相類之證書、介紹書，足以生損害於公眾或他人者，處1
年以下有期徒刑、拘役或3 百元以下罰金。
